臺北高等行政法院裁定
　　　　　　　　　　　　　93年度訴字第3082號
原　　　告　甲○○
　　　　　　送達代收人乙○○
訴訟代理人　丙　○
被　　　告　內政部警政署入出境管理局
代　表　人　吳振吉（局長）
上列當事人間因大陸地區人民進入臺灣地區許可辦法事件，原告
不服內政部中華民國93年8月2日台內訴字第0930070269號訴願決
定，提起行政訴訟。本院裁定如下︰
　　主  文
原告之訴駁回。
訴訟費用由原告負擔。
　　理  由
一、按經訴願程序之行政訴訟，應以駁回訴願時之原處分機關為
    被告，為行政訴訟法第24條第1款所明定。第以原告提起本
    件行政訴訟係以訴願決定機關內政部為被告，惟其不服之原
    處分係被告93年4月1日境平碩字第09320069260號處分書，
    依首揭法條規定，自應以原處分機關內政部警政署入出境管
    理局為被告，爰逕予更正，合先敘明。
二、又按「訴願應具訴願書，載明左列事項，由訴願人或代理人
    簽名蓋章：一、訴願人姓名、．．．．」、「受理訴願機關
    認為訴願書不合法定程式，而其情形可補正者，應通知訴願
    人於二十日內補正。」、「訴願事件有左列各款情形之一者
    ，應為不受理之決定：一、訴願書不合法定程式不能補正或
    經通知補正逾期不補正者。」，訴願法第56條第1項、第62
    條、第77條第1款分別定有明文。再「行政官署於受理訴願
    時，應先就程序上加以審核，合於法定程序者，才能進而為
    實體上之審理，其不合法定程序而無可補正者，即應予以駁
    回。」，行政法院（現改制為最高行政法院）著有49年判字
    第1號判例。另按「原告之訴，有左列各款情形之一者，行
    政法院應以裁定駁回之。但其情形可以補正者，審判長應定
    期間先命補正：．．．10.起訴不合程式或不備其他要件者
    。」，復為行政訴訟法第107條第1項第10款所規定。
三、本件原告於90年9月11日來台探視其前夫顏國龍，被告於90
    年10月17日接獲90年10月12日安仁光字第2474號函通報原告
    在台居留期間未按址居住，目前行方不明，請協尋等語，迨
    原告於92年9月2日出境時已行方不明達2個月以上，且其旅
    行證有效期限係至90年12月11日止，亦有經許可入境已逾停
    留期限之情形。嗣原告之代理人丙○於93年3月30日代原告
    申請來台團聚，被告以原告有上開情事，乃依大陸地區人民
    進入臺灣地區許可辦法第19條第1項、第3項規定，於93年4
    月1日以境平碩字第09320069260號處分書作成不予許可之處
    分。原告不服，於93年4月29日由其代理人丙○以原告名義
    提起訴願，惟因原告未於訴願書內簽名或蓋章，復未檢附代
    理委任書，不合訴願法規定程式，訴願決定機關內政部遂於
    93年5月21日以台內訴字第0930004626號函原告代理人丙○
    於文到20日內予以補正，否則逾期即依法不予受理。經查該
    函業於93年5月26日送達丙○，有郵局掛號回執1份附卷可稽
    ，然原告代理人丙○未依限補正訴願書，是訴願決定機關內
    政部以原告逾期未為補正，訴願程序有所不合而予以不受理
    ，揆諸首揭法條規定及判例說明，並無違誤，原告復對之提
    起行政訴訟，顯非合法，應予駁回。又本件訴訟既不合法，
    其實體上之主張及陳述，自無庸審酌，附此陳明。
四、依行政訴訟法第107條第1項第10款、第104條、民事訴訟法
    第95條、第78條，裁定如主文。
中　　華　　民　　國　　94　　年　 　4　　月　 28  　 日
                  第二庭審判長法    官  鄭忠仁
                              法    官  蕭忠仁
                              法    官  林育如
上為正本係照原本作成。
如不服本裁定，應於送達後10日內向本院提出抗告狀（須按他造
人數附繕本）。
中　　華　　民　　國　　94　　年　 　4　　月　 28  　 日
      　　　　　　　　　　　　書 記 官　林惠堉
